【裁判字號】    98,交聲,437
【裁判日期】    980629
【裁判案由】    聲明異議
【裁判全文】
臺灣臺南地方法院交通事件裁定         98年度交聲字第437號
移送機關    交通部公路總局嘉義區監理所臺南監理站
異議人即
受處分人    甲○○○  30歲.
上列異議人即受處分人因違反道路交通管理處罰條例案件，對於
交通部公路總局嘉義區監理所臺南監理站98年3月9日所為之裁決
處分（處分案號：嘉監南字第裁74-MM0000000號）聲明異議，本
院裁定如下：
    主    文
異議駁回。
    理    由
一、原處分意旨略以：受處分人即異議人甲○○○（下稱異議人
    ）於民國97年11月18日13時59分許，駕駛車牌號碼6S-4147
    號自用一般小客貨車，行經臺南縣仁德鄉○○路○段與文華
    一街交岔口時，因闖紅燈，經臺南縣警察局交通警察隊警員
    製單逕行舉發，嗣經移送機關即交通部公路總局嘉義區監理
    所臺南監理站（下稱原處分機關）以其違規事證明確，依道
    路交通管理處罰條例第53條第1項、第63條第1項第3款及道
    路交通管理事件統一裁罰基準表之規定，裁處異議人罰鍰新
    臺幣（下同）5,400元並記違規點數3點（本案已於98年3月9
    日繳款完畢）。
二、聲明異議意旨略以：異議人之戶籍始終設於臺南縣仁德鄉○
    ○村○○路352號，惟因謀生不易，異議人又為越南人氏，
    乃於二年多前賃居於臺南市○○街131巷51號，孰知，舉發
    機關明知變更送達處所而導致應為送達之處所不明之情形存
    在，自未符合行政程序法第78條第3項規定得以公示送達之
    要件，舉發機關就本件舉發通知單逕以公示送達為之，其送
    達程序難認適法，為此聲明異議，請求撤銷原處分等語。
三、按汽車駕駛人，行經有燈光號誌管制之交岔路口闖紅燈者，
    處1,800元以上5,400元以下罰鍰，並記違規點數3點，道路
    交通管理處罰條例第53條第1項及第63條第1項第3款分別定
    有明文。次按對於違反道路交通管理處罰條例之行為，逕行
    舉發者，應按已查明之資料填註車牌號碼、車輛種類、車主
    姓名及地址，並於通知單上方空白處加註逕行舉發之文字後
    ，由舉發機關送達被通知人；處理違反道路交通管理事件，
    有關文書送達之程序，依行政程序法之規定，違反道路交通
    管理事件統一裁罰基準及處理細則第11條第1項第4款、第5
    條分別定有明文。而依行政程序法第68條第1項、第74條第1
    項、第2項規定：送達由行政機關自行或交由郵政機關送達
    ；送達不能依前二條規定為之者，得將文書寄存送達地之地
    方自治或警察機關，並作送達通知書兩份，一份黏貼於應受
    送達人住居所、事務所、營業所或其就業處所門首，另一份
    交由鄰居轉交或置於該送達處所信箱或其他適當位置，以為
    送達；前項情形，由郵政機關為送達者，得將文書寄存於送
    達地之郵政機關。至於受送達人實際於何時受領該送達文書
    ，均與合法送達之效力不生影響。
四、經查：
  (一)異議人於前開時間駕駛車號6S-4147號自用一般小客貨車經
    過上揭地點時，在該處路口號誌燈之紅燈亮啟後，仍繼續將
    車輛駛過交岔路口往前行進，經臺南縣警察局交通警察隊警
    員製單逕行舉發，並經原處分機關以其違規事證明確，依道
    路交通管理處罰條例第53條第1項、第63條第1項第3款及道
    路交通管理事件統一裁罰基準表之規定，裁處異議人罰鍰5,
    400元並記違規點數3點之事實，有臺南縣警察局97年12月2
    日南縣警交字第MM0000000號舉發違反道路交通管理事件通
    知單、原處分機關98年3月9日嘉監南字第裁74-MM0000000號
    裁決書各1份及舉發採證照片3張在卷可稽。
  (二)又本件舉發通知單（附採證照片），係由原舉發機關臺南縣
    警察局於97年12月4日以依郵政送達程序委由郵政機關以掛
    號送達（郵件號碼：094514），郵寄地址為「臺南縣仁德鄉
    ○○村○○路352號」，因不獲會晤異議人，亦無法付與有
    辨別事理能力之同居人、受僱人或應送達處所之接收郵件人
    員，而於97年12月10日將該舉發通知單寄存於應受送達地之
    郵政機關即仁德後壁厝郵局，並於同日製作送達通知書二份
    ，一份黏貼於異議人上址門首，另一份置於該送達處所信箱
    或其他適當位置，以為送達，此有臺南縣警察局98年3月17
    日南縣警交字第0980010790號函附送達證書影本1紙在卷可
    稽。
  (三)而參諸異議人自95年6月6日起即設籍於「臺南縣仁德鄉○○
    村○○路352號」，此有其個人基本資料查詢結果在卷可佐
    ，異議人雖稱舉發機關明知其已變更處所於「臺南市○○街
    131巷51號」而未對該址送達，惟經本院命其於文到五日內
    就此部分提出相關證明文件到院調查，該函已於98年4月27
    日寄存送達於德高派出所，並經異議人於4月29日領取，此
    有送達證書及電話紀錄等在卷可憑，惟異議人迄今均未補正
    ，自難認異議人前開主張為真實，揆諸前揭說明，堪認舉發
    機關已將本件舉發通知單（附採證照片）合法送達於異議人
    ，縱異議人事後因故未向郵政機關領取舉發通知單（附採證
    照片），亦不影響上開舉發通知單已合法送達之效力。
  (四)另異議人稱本件舉發通知單逕以公示送達方式為之，於法有
    違等語，因本件舉發通知單係以寄存送達而非以公示送達方
    式為之，是異議人此部份認知應有誤解，附此敘明。
五、綜上所述，異議人駕駛車牌號碼6S-4147號自用一般小客貨
    車，確有於上開時、地闖紅燈之違規行為，且上開舉發通知
    單上所載應到案日係98年1月1日，距原處分機關於98年3月9
    日為本件裁決時，經核已超過60日以上，則原處分機關裁決
    時依道路交通管理處罰條例第53條第1項、第63條第1項第1
    款、違反道路交通管理事件統一裁罰基準表之相關內容，以
    異議人逾越應到案期限60日以上，而對異議人處以基準表內
    所定之最高額罰鍰5,400元，及記違規點數3點之處分，核無
    違誤。本件異議為無理由，應予駁回。
六、據上論斷，應依道路交通管理處罰條例第87條第2項、道路
    交通案件處理辦法第19條，裁定如主文。
中    華    民    國    98    年    6     月    29    日
                    交通法庭  法  官 張家瑛
以上正本證明與原本無異。
如不服本裁定，應於收受送達後5日內向本院提出抗告狀。（應
附繕本）
                              書記官 李淑惠
中    華    民    國    98    年    7     月    2     日


司法院資訊處製作；財團法人民間司法改革基金會備份。
